【裁判字號】    95,簡上,200
【裁判日期】    950718
【裁判案由】    傷害
【裁判全文】
臺灣臺南地方法院刑事判決             95年度簡上字第200號
上  訴  人
即  被  告  甲○○
上列上訴人即被告因傷害案件，不服本院中華民國95年4月6日第
一審刑事簡易判決（95年度簡字第798號，原聲請簡易判決處刑
案號：臺灣臺南地方法院檢察署95年度偵字第2941號），提起上
訴，本院管轄之第二審合議庭判決如下：
    主  文
上訴駁回。
甲○○緩刑貳年。
    事  實
一、甲○○與乙○○二人係位於臺南縣善化鎮○○○路九號力特
    光電股份有限公司所在工地承包商僱用之同事，緣甲○○不
    滿乙○○不服從其指揮調度，雙方遂發生爭執，甲○○竟基
    於傷害人身體之犯意，於民國九十四年八月二日二十一時許
    ，趁乙○○下班離開上開工地門口之際，先徒手推倒乙○○
    後，再接續持承包商所有之工作用工程帽毆打乙○○頭部，
    致使乙○○受有右臀部瘀傷（面積長十五公分、寬七公分）
    以及左耳瘀傷（面積長五公分、寬三公分）之傷害。嗣乙○
    ○報警處理後，始查知上情。
二、案經乙○○告訴內政部警政署保安警察第二總隊第四大隊第
    二中隊報告臺灣臺南地方法院檢察署檢察官偵查後聲請簡易
    判決處刑。
    理  由
一、上開犯罪事實，業據被告甲○○於本院審理時自白承認（見
    本院卷第十八頁），核與告訴人乙○○所為指訴相符（見警
    字卷第四至五頁，偵查卷第十七至十八頁），復有行政院衛
    生署新營醫院九十四年八月四日傷害診斷書一份附卷可稽（
    見警卷第六頁），足認被告自白與事實相符，應可採信。綜
    上，本案事證明確，被告犯行足堪認定，應依法論科。
二、論罪科刑：
  (一)核被告所為，係違反刑法第二百七十七條第一項之傷害人之
    身體罪。被告基於一傷害告訴人身體之犯意，先徒手推倒告
    訴人，再以工程帽予以毆打，依最高法院八十六年臺上字第
    三二九五號刑事判例意旨，此數侵害行為乃於同時同地實施
    ，侵害同一法益，各行為之獨立性極為薄弱，依一般社會健
    全觀念，在時間差距上，難以強行分開，在刑法評價上，以
    視為數個舉動之接續施行，合為包括之一行為予以評價，較
    為合理，故應屬接續犯，僅論以一傷害行為。
  (二)按行為後法律有變更者，適用行為時之法律，但行為後之法
    律有利於行為人者，適用最有利於行為人之法律，刑法第二
    條第一項定有明文。
    1.被告行為後，刑法第四十一條第一項前段易科罰金之規定
      業已修正變更，新法規定：「犯最重本刑為五年以下有期
      徒刑以下之刑之罪，而受六個月以下有期徒刑或拘役之宣
      告者，得以新臺幣一千元、二千元或三千元折算一日，易
      科罰金。」但依據舊法及修正前罰金罰鍰提高標準條例第
      二條前段（現已刪除）規定，被告行為時易科罰金折算標
      準，應以銀元三百元折算一日，經折算為新臺幣後，應以
      新臺幣九百元折算為一日。比較修正前後之易科罰金折算
      標準，當以修正前之規定，較有利於被告，仍應依刑法第
      二條第一項規定，適用修正前刑法第四十一條第一項前段
      規定，定其折算標準。
    2.修正刑法係自九十五年七月一日起施行，在此之前，刑法
      分別編有關罰金刑之貨幣單位係銀元；且依刑法分則編應
      處罰金者，應適用罰金罰鍰提高標準條例第一條、第四條
      之規定，亦即應按各該具體條文制定或修正之時間先後，
      定其提高之倍數。惟被告行為後，刑法施行法增訂第一條
      之一，於九十五年六月十四日經總統公布，並自同年七月
      一日起施行；該條規定：「中華民國九十四年一月七日刑
      法修正施行後，刑法分則編所定罰金之貨幣單位為新臺幣
      。九十四年一月七日刑法修正時，刑法分則編未修正之條
      文定有罰金者，自九十四年一月七日刑法修正施行後，就
      其所定數額提高為三十倍。但七十二年六月二十六日至九
      十四年一月七日新增或修正之條文，就其所定數額提高為
      三倍」。本件被告係犯刑法第二百七十七條第一項之罪，
      該罪有罰金刑之處罰，且自二十四年七月一日公布施行後
      即未再修正，依增訂刑法施行法第一條之一規定，其罰金
      以新臺幣為單位，數額應提高三十倍。此與修正前之罰金
      以銀元為單位，適用罰金罰鍰提高標準條例之結果應提高
      十倍者，對被告而言，並無不利（新臺幣與銀元之比例為
      一比三，換算結果，亦為三十倍）。刑法施行法第一條之
      一係替代罰金罰鍰提高標準條例部分條文，與罰金罰鍰提
      高標準條例罰金額度相同，既不發生有利或不利問題，只
      是將貨幣單位由銀元改為新臺幣，並非法律變更刑度之條
      文，當無比較新舊法問題，因修正後刑法第二條第一項本
      文已規定，行為後法律有變更者，適用「行為時」之法律
      ，應逕依舊法規定論處，併此敘明。
  (三)原審以被告罪證明確，依據刑事訴訟法第四百四十九條第一
    項，刑法第二百七十七條第一項、修正前刑法第四十一條第
    一項前段，罰金罰鍰提高標準條例第一條前段、修正前罰金
    罰鍰提高標準條例第二條，並審酌被告犯罪之動機、目的、
    手段，告訴人所受之傷害程度，被告犯後態度等一切情狀，
    逕以簡易判決判處被告拘役五十五日，如易科罰金，以銀元
    三百元折算一日；另載明被告用以毆打告訴人之工程帽，並
    非專供犯罪所用之物，於日常中尚有正當用途，且未經扣案
    ，不予宣告沒收。本院經核其認事用法，均無不當，量刑亦
    稱妥適。被告上訴意旨，指摘原審量刑不當，為無理由。原
    審固然未及比較新舊法適用，逕適用舊法之規定，然經比較
    適用之結果，適用舊法之規定，對被告並無不利，亦即原審
    法院適用舊法之規定，並無不當，自無庸諭知撤銷。
  (四)按犯罪在新法施行前，新法施行後，緩刑之宣告，應適用新
    法第七十四條之規定（最高法院九十五年五月二十三日刑事
    庭第八次會議決議七）。查本件被告未曾受有期徒刑以上刑
    之宣告，有臺灣高等法院被告前案紀錄表一份在卷可憑（見
    本院卷第九頁）。其於九十五年三月二十九日原審訊問期日
    後，即於九十五年四月六日原審判決前之同年月四日，在臺
    南縣下營鄉調解委員會達成調解，並給付新臺幣一萬元賠償
    金予告訴人，有調解筆錄一份附卷可查（見本院卷第五頁）
    ，告訴人於本院準備程序時亦表示是雙方自願調解，已獲得
    賠償，願意給予被告緩刑機會（見本院卷第十八至十九頁）
    ，足認被告與告訴人間就前開事件已圓滿解決。被告經此教
    訓後，應知所警惕，信無再犯之虞，並斟酌公訴檢察官為被
    告利益請求給予緩刑宣告（見本院卷第三一頁），本院因認
    所宣告之刑以暫不執行為適當，併諭知緩刑二年，以啟自新
    。
據上論斷，應依刑事訴訟法第四百五十五條之一第一項、第三項
第三百六十八條，刑法第二條第一項但書，第七十四條第一項第
一款，判決如主文。
本案經檢察官丙○○到庭執行職務。
中    華    民    國    95    年    7     月    18    日
                  刑事第十一庭  審判長法  官  謝瑞龍
                                      法  官  周紹武
                                      法  官  李東柏
以上正本證明與原本無異。
本件不得上訴。
                                      書記官  簡湘雲
中    華    民    國    95    年    7     月    18    日
附錄本案論罪科刑法條全文：
刑法第二百七十七條第一項
傷害人之身體或健康者，處三年以下有期徒刑、拘役或一千元以
下罰金。


司法院資訊處製作；財團法人民間司法改革基金會備份。
